臺灣桃園地方法院小額民事判決
111年度桃小字第262號
原      告  王凱謄  
被      告  周泓君  
            連珈卉即珈祥企業社

上列當事人間請求給付工程款事件，本院於民國111年3月24日言
詞辯論終結，判決如下：
    主      文
一、被告連珈卉即珈祥企業社應給付原告新臺幣98,200元，及自
    民國一一一年一月八日起至清償日止，按週年利率百分之五
    計算之利息。
二、原告其餘之訴駁回。
三、訴訟費用新臺幣1,000元由被告連珈卉即珈祥企業社負擔。
四、本判決第一項得假執行。
    事實及理由
壹、程序部分：
　　被告經合法通知，無正當理由而未於言詞辯論期日到場，且
    核無民事訴訟法第386 條所列各款情形，爰民事訴訟法第43
    6條之23、第436條第2項、第385條第1項前段之規定，依原
    告之聲請（見本院卷第31頁背面），由其一造辯論而為判決
    。
貳、實體部分：　　　　
一、原告主張：被告周泓君係被告連珈卉即珈祥企業社之員工，
    周泓君於民國110年10月25日，以連珈卉即珈祥企業社員工
    之身分與原告洽商清運廢棄物，約定由原告負責清運廢棄物
    ，原告並於同日清運7台車次而收取價金新臺幣（下同）125
    ,000元，後於同年11月7日，周泓君又與原告洽商清運廢棄
    物而成立承攬契約(下稱系爭承攬契約)，原告遂於同年11月
    8日清運1台車次及11月9日清運9台車次，然被告僅給付36,0
    00元，而積欠144,000元未給付，嗣原告於同年11月11日依
    照周泓君之要求而開立發票向連珈卉即珈祥企業社請款，惟
    連珈卉即珈祥企業社僅於同年11月16日給付80,000元，尚有
    64000元之工程款及34,200元之發票稅迄未給付，且屢經原
    告催討，被告均置之不理，爰依民法承攬之法律關係提起本
    件訴訟，並聲明：被告應連帶給付原告98,200元，及自起訴
    狀繕本送達翌日至清償日止，按週年利率5％計算之利息。
二、被告經合法通知，未於言詞辯論期日到場，亦未提出書狀作
    何聲明或陳述。
三、本院得心證之理由：
　㈠按稱承攬者，謂當事人約定，一方為他方完成一定之工作，
    他方俟工作完成，給付報酬之契約；報酬應於工作交付時給
    付之，無須交付者，應於工作完成時給付之，民法第490條
    第1項、第505條第1項分別定有明文。經查，原告上開主張
    之事實，業據其提出統一發票、郵局存證信函、回執及通訊
    軟體對話紀錄截圖等（見本院卷第4至13頁）附卷為證，經
    核與其所述相符；又被告既於相當時期受合法通知，猶於言
    詞辯論期日不到場，亦未提出準備書狀予以爭執，依民事訴
    訟法第436條之23、第436 條第2 項、第280 條第3 項、第1
     項之規定，即視同自認原告之主張，是本院綜合上開各項
    事證，堪信原告主張為真實。是原告請求連珈卉即珈祥企業
    社給付98,200元，核屬有據，應予准許。
　㈡又代理人於代理權限內，以本人名義所為之意思表示，直接
    對本人發生效力；數人負同一債務，明示對於債權人各負全
    部給付之責任者，為連帶債務。無前項之明示時，連帶債務
    之成立，以法律有規定者為限，民法第103條第1項、民法第
    272條分別定有明文。原告雖主張周泓君應與連珈卉即珈祥
    企業社連帶給付98,200元等語。惟查，原告於本院詢問時自
    認：周泓君來跟我洽商系爭承攬契約時，有跟我說他是代替
    連珈卉即珈祥企業社來跟我洽談，事務決定權限在連珈卉即
    珈祥企業社等語（見本院卷第31頁），復參以周泓君要求原
    告開立之發票抬頭為連珈卉即珈祥企業社乙節，有對話紀錄
    截圖及統一發票（見本院卷第7、10頁）在卷可憑；再參酌
    連珈卉即珈祥企業社在原告寄發統一發票後，確有匯款80,0
    00元與原告乙情，足認周泓君係以連珈卉即珈祥企業社之代
    理人身分而與原告訂立系爭承攬契約，揆諸上開說明，系爭
    承攬契約應係成立在原告與連珈卉即珈祥企業社間。另原告
    迄於言詞辯論終結時，均未提出任何事證可資證明周泓君有
    向其承諾願負系爭承攬契約之給付義務，則原告請求周泓君
    連帶負清償之責，於法無據，不應准許。
四、末按給付無確定期限者，債務人於債權人得請求給付時，經
    其催告而未為給付，自受催告時起，負遲延責任。其經債權
    人起訴而送達訴狀，或依督促程序送達支付命令，或為其他
    相類之行為者，與催告有同一之效力；又遲延之債務，以支
    付金錢為標的者，債權人得請求依法定利率計算之遲延利息
    ，而應付利息之債務，其利率未經約定，亦無法律可據者，
    週年利率為5 ％，民法第229 條第2 項、第233 條第1 項前
    段及第203 條分別定有明文。查，本件原告請求連珈卉即珈
    祥企業社給付98,200元部分，係以支付金錢為標的，且無確
    定期限，又未約定利息，則被告應自受催告時起，負遲延責
    任，則原告就上述得請求之金額，併請求自起訴狀繕本送達
    被告之翌日即111年1月8日（見本院卷第20頁）起至清償日
    止，按年息5 ％計算之利息，同屬有據。
五、綜上所述，原告依民法承攬之法律關係，請求連珈卉即珈祥
    企業社給付98,200元，及自111年1月8日起至清償日止，按
    週年利率5%計算之利息，為有理由，應予准許。逾此範圍之
    請求，為無理由，應予駁回。
六、本件原告勝訴部分，係依民事訴訟法第436 條之8適用小額
    訴訟程序所為被告敗訴之判決，爰依同法第436條之20之規
    定，依職權宣告假執行。
七、訴訟費用負擔之依據：民事訴訟法第79條、第85條第1項後
    段，並依同法第436條之19第1 項規定，確定訴訟費用額如
    主文第3項所示。
中　　華　　民　　國　　111 　年　　4 　　月　　8 　　日
                  桃園簡易庭  法  官  顏嘉漢
以上為正本係照原本作成。
如不服本判決，應於送達後20日內，向本院提出上訴狀並表明上
訴理由，如於本判決宣示後送達前提起上訴者，應於判決送達後
20日內補提上訴理由書（須附繕本）。
如委任律師提起上訴者，應一併繳納上訴審裁判費。   
中　　華　　民　　國　　111 　年　　4 　　月　　8 　　日
                              書記官  楊上毅
附錄：
一、民事訴訟法第436條之24第2項：
    對於小額程序之第一審裁判上訴或抗告，非以其違背法令為
    理由，不得為之。
二、民事訴訟法第436條之25：
    上訴狀內應記載上訴理由，表明下列各款事項：
    (一)原判決所違背之法令及其具體內容。
    (二)依訴訟資料可認為原判決有違背法令之具體事實。
三、民事訴訟法第471條第1項：（依同法第436條之32第2項規定
    於小額事件之上訴程序準用之）
    上訴狀內未表明上訴理由者，上訴人應於提起上訴後20日內
    ，提出理由書於原第二審法院；未提出者，毌庸命其補正，
    由原第二審法院以裁定駁回之。